【裁判字號】    92,交聲,607
【裁判日期】    920721
【裁判案由】    聲明異議
【裁判全文】
臺灣臺中地方法院交通事件裁定                    九十二年度交聲字第六七號
     原處分機關     交通部公路總局台中區監理所
     異議人即
     受處分人       甲○○
右列受處分人因違反道路交通管理處罰條例案件，對於交通部公路總局台中區監理所
九十二年五月十二日所為之裁決（中監違字第裁六○─Ｊ一Ａ○○三二七五號裁決書
），聲明異議，本院裁定如左：
    主  文
異議駁回。
    理  由
一、原處分機關略以：異議人即受處分人甲○○所有之車號二Ｊ─三六七三號自小客
    車，於九十一年一月二十五日十九時四十一分許，在南投縣中投公路草屯鎮○○
    路口處，因駕車行經有燈光號誌管制之交岔路口闖紅燈違規事實，為南投縣警察
    局交通隊員警逕行舉發，受處分人未依限期前提出申訴，該所遂於九十二年五月
    十二日以中監違字第裁六○─Ｊ一Ａ○○三二七五號裁決書，裁處罰鍰新台幣五
    千四百元整，並記違規點數三點，逾期則依裁決書處罰主文規定裁處，於法並無
    不合等語。
二、本件受處分人甲○○則以：罰單寄交處是受處分人之戶籍地非現居住地，因管理
    員沒注意而未交至手裡，為此聲明異議云云。
三、按汽車駕駛人，行經有燈光號誌管制之交岔路口闖紅燈者，處新台幣一千八百元
    以上五千四百元以下罰鍰，並記違規點數三點；汽車行駛至交岔路口，其行進、
    轉彎，應遵守燈光號誌，道路交通管理處罰條例第五十三條、第六十三條第一項
    第三款與道路交通安全規則第一百零二條第一項第一款、違反道路交通管理事件
    統一裁罰標準表分別定有明文。又按汽車有各項異動，不依規定申報登記者，處
    汽車所有人新台幣九百元以上一千八百元以下罰鍰，汽車所有人名稱、地址如有
    變更，均應向公路監理機關辦理登記，道路交通管理處罰條例第十六條、道路交
    通安全規則第二十三條亦有明定。經查：本件受處分人其所有之車號二Ｊ─三六
    七三號自小客車，於九十一年一月二十五日十九時四十一分許，在南投縣中投公
    路草屯鎮○○路口處，因駕車行經有燈光號誌管制之交岔路口闖紅燈之違規事實
    ，為南投縣警察局員警逕行舉發，掣開違規通知單移送等情，非但為受處分人於
    異議狀所不爭執，並有前揭舉發通知單、逕行舉發之採證照片二張及裁決書在卷
    可稽。雖受處分人辯稱：罰單寄交處是受處分人之戶籍地非現居住地，因管理員
    沒注意而未交至手裡云云。惟經本院審酌卷附之法務部戶役政連結作業系統提供
    之受處分人戶籍資料得知，原舉發機關依法定地址即台中市○○區○○里○○鄰
    ○○○路三段一二七之二號五樓，以掛號寄送該通知單，經郵政機關退回，因無
    法送達而依法辦理公示送達等情，亦有退郵信封、南投縣警察局公示送達公告函
    在卷可佐。是本件逕行舉發違反道路交通管理事件通知單，其送達程序於法核無
    不合。從而，原處分機關據以援引上開規定，裁處罰鍰新台幣五千四百元，並記
    違規點數三點，逾期則依裁決書處罰主文規定處罰，並無不當。本件聲明異議為
    無理由，應予駁回。
四、據上論斷，應依道路交通管理處罰條例第八十七條第二項，道路交通案件處理辦
    法第十九條，裁定如主文。
中      華      民      國    九十二    年      七      月    二十一    日
                                    臺灣臺中地方法院交通法庭
                                        法  官    許  金  樹
右正本證明與原本無異。
如不服本裁定應於送達後五日內向本院提出抗告狀。
                                        書記官
中      華      民      國    九十二    年      七      月    二十一    日


司法院資訊處製作；財團法人民間司法改革基金會備份。
